臺灣花蓮地方法院刑事判決　　　　　　　 95年度訴字第532號
　　公 訴 人　臺灣花蓮地方法院檢察署檢察官
　　被　　告　甲○○
　　　　　　 　　　　 (另案在臺灣花蓮監獄花蓮分監執行中)
上列被告因竊盜等案件，經檢察官提起公訴（95年度偵字第6050
號、第6051號、第6052號），被告於準備程序中就被訴事實為有
罪之陳述，經本院合議庭裁定由受命法官獨任進行簡式審判程序
後，判決如下：
    主  文
甲○○竊盜（曹梅鳳之腳踏車），處有期徒刑貳月；又竊盜（陳
少錕之自小客貨車），處有期徒刑肆月；又毀越門扇、於夜間侵
入住宅竊盜（卓正吉之物），處有期徒刑柒月；又行使偽造私文
書，足以生損害於他人（在中正體育教育用品店所犯該件），處
有期徒刑肆月，如附表編號1、2所示應沒收之物均沒收；又意圖
為自己不法之所有，以詐術使人將本人之物交付（在中正體育教
育用品店所犯該件），處有期徒刑肆月；又行使偽造私文書，足
以生損害於他人（在萬泰銀樓所犯該件），處有期徒刑肆月，如
附表編號3、4所示應沒收之物均沒收；又意圖為自己不法之所有
，以詐術使人將本人之物交付（在萬泰銀樓所犯該件），未遂，
處有期徒刑參月。應執行有期徒刑壹年陸月，如附表編號1至4所
示應沒收之物均沒收。
    事實及理由
一、本案犯罪事實及證據，除下列更正及補充部分外，餘均引用
    附件檢察官起訴書之記載：
（一）附件犯罪事實欄一（一）第4 行所載「該主合里」應更正
      為「花蓮縣花蓮市主合里」。
（二）附件犯罪事實欄一（二）第3 行所載「自小貨客車車」應
      更正為「自小貨客車」；第5 行所載「3、4百元」應更正
      為「4、5百元」。
（三）附件犯罪事實欄一（三）第1 行所載「18至19時」前方應
      補充「夜間」；第2行所載「破壞花蓮縣花蓮市○○街167
      號．．．」應補充為「以腳踹開方式，破壞花蓮縣花蓮市
      ○○街167號卓正吉住處」；第4行所載「土地銀行提款卡
      」應更正為「土地銀行信用卡」；第5 行所載「駕照」應
      更正為「加油卡」；第8 行所載「22時35分」應更正為「
      20時35分」；第8 行所載「於簽帳單上」後方應補充「甲
      ○○因此詐得該3雙運動鞋」。
（四）附件犯罪事實欄一（三）所載中正體育教育用品店之簽帳
      單形式，乃一式二聯，分由客戶及商店收執，於第一聯簽
      名後會複寫至第二聯；萬泰銀樓之簽帳單形式僅一聯，客
      戶於其上簽名後，商家會將前半之商店存根部分（含簽名
      ）撕下收執，所餘部分即為客戶收執部分，甲○○於萬泰
      銀樓係偽簽卓正吉姓名於簽帳單上後，始經陳雅慧以電話
      向銀行查詢，發覺有異而取消交易。
二、核被告甲○○竊盜曹梅鳳腳踏車之所為，係犯刑法第320 條
    第1 項之竊盜罪；其竊盜陳少錕自小客貨車之所為，係犯刑
    法第320條第1項之竊盜罪；其以破壞門扇方式，夜間侵入卓
    正吉住處竊得3張信用卡及1張加油卡之所為，係犯刑法第32
    1條第1項第1款、第2款之加重竊盜罪；其在中正體育教育用
    品店偽簽卓正吉姓名於簽帳單上，並持該簽帳單行使於店家
    之行為，係犯刑法第216條、第210條之行使偽造私文書罪；
    其在中正體育教育用品店詐得3 雙運動鞋之行為，係犯刑法
    第339條第1項之詐欺取財罪：其在萬泰銀樓偽簽卓正吉姓名
    於簽帳單上，並持該簽帳單行使於店家之行為，係犯刑法第
    216條、第210條之行使偽造私文書罪；其在萬泰銀樓著手於
    詐取金飾行為，然因店家發覺而未遂，係犯刑法第339條第1
    項、第3 項之詐欺取財未遂罪。檢察官認被告竊取卓正吉物
    品之該部分犯行，僅犯刑法第321 條第1項第1款之罪，尚有
    未洽。檢察官認被告在中正體育教育用品店、萬泰銀樓之詐
    欺行為，均係涉有刑法第339條第2項之詐欺得利罪嫌，亦屬
    適用法條錯誤，惟其基本事實同一，本院乃變更起訴法條。
    被告在中正體育教育用品店、萬泰銀樓，分別在簽帳單上偽
    造「卓正吉」姓名之行為，是偽造私文書之部分行為，其偽
    造私文書之低度行為復為嗣後行使之高度行為所吸收，均不
    另論罪。被告所犯上開數罪間，犯意各別、行為互殊，應予
    分論併罰。被告在萬泰銀樓詐欺屬未遂階段，應依刑法第25
    條第2 項之規定減輕其刑。爰審酌被告所犯各罪之犯罪動機
    、目的、所犯造成被害人之損害，及其犯後坦承犯行等一切
    情狀，分別量處如主文所示之刑，並定其應執行之刑。如附
    表所示應沒收之物，分別依刑法第38條第1項第2 款、第219
    條之規定宣告沒收（其中附表編號1、3部分，並無積極證據
    證明業已滅失，爰一併宣告沒收）。
三、依刑事訴訟法第299條第1項前段、第300條、第273條之1第1
    項、第310條之2、第454條，刑法第216條、第210條、第320
    條第1項、第321條第1項第1款、第2款、第339條第1項、第3
    項、第25條第2項、第51條第5款、第38條第1項第2款、第21
    9條，刑法施行法第1條之1，判決如主文。
四、如不服本判決，得於收受判決書送達之日起10日內，向本院
    提起上訴。
本案經檢察官王怡仁到庭執行職務。
中　　華　　民　　國　　96　　年　　2 　　月　　5 　　日
       　　　　　　     臺灣花蓮地方法院刑事第三庭
                            法  　官    鄭  光  婷
上列正本證明與原本無異。
如對本判決不服，應於送達後10日內，向本院提出上訴狀。（應
抄附繕本）
                            書 記 官
中　　華　　民　　國　　96　　年　　2 　　月　　8 　　日
附錄本判決論罪之法律條文：
中華民國刑法第216條
(行使偽造變造或登載不實之文書罪)
行使第二百十條至第二百十五條之文書者，依偽造、變造文書或
登載不實事項或使登載不實事項之規定處斷。
中華民國刑法第210條
(偽造變造私文書罪)
偽造、變造私文書，足以生損害於公眾或他人者，處五年以下有
期徒刑。
中華民國刑法第320條
(普通竊盜罪、竊佔罪)
意圖為自己或第三人不法之所有，而竊取他人之動產者，為竊盜
罪，處五年以下有期徒刑、拘役或五百元以下罰金。
中華民國刑法第321條
犯竊盜罪而有左列情形之一者，處六月以上、五年以下有期徒刑
：
一  於夜間侵入住宅或有人居住之建築物、船艦或隱匿其內而犯
    之者。
二  毀越門扇、牆垣或其他安全設備而犯之者。
中華民國刑法第339條
(普通詐欺罪)
意圖為自己或第三人不法之所有，以詐術使人將本人或第三人之
物交付者，處五年以下有期徒刑、拘役或科或併科一千元以下罰
金。
以前項方法得財產上不法之利益或使第三人得之者，亦同。
前二項之未遂犯罰之。
附表：
┌──┬──────────────┬──────────┐
│編號│應沒收之物                  │適用法條            │
├──┼──────────────┼──────────┤
│    │中正體育教育用品店簽帳單客戶│刑法第38條第1項第2款│
│ 1  │存根聯（含其上偽造之「卓正吉│                    │
│    │」署押1枚）                 │                    │
├──┼──────────────┼──────────┤
│    │中正體育教育用品店簽帳單商店│刑法第219條         │
│ 2  │存根聯上之偽造「卓正吉」署押│                    │
│    │1枚                         │                    │
├──┼──────────────┼──────────┤
│ 3  │萬泰銀樓簽帳單客戶存根聯    │刑法第38條第1項第2款│
├──┼──────────────┼──────────┤
│ 4  │萬泰銀樓簽帳單商店存根聯上之│刑法第219條         │
│    │偽造「卓正吉」署押1枚       │                    │
└──┴──────────────┴──────────┘
